# 公司改制

提问人：hisyswuying 时间：2014-03-17 19:36:38
A公司80%控股B公司，现A公司由有限公司改制为股份公司 问题：对A公司的审计，是需要提供合并报表，还是仅提供A公司没有调整长期股权投资的报表 有没有相关的依据

回答人：chenyiwei
如果是仅仅为了整体变更目的而对基准日净资产进行审计，且A公司无国资、外资等特殊背景，就是一般的内资民营公司，则出具其单体的基准日资产负债表审计报告（其中对子公司的投资按成本法核算）一般已经足够。